【裁判字號】    89,訴,833
【裁判日期】    890724
【裁判案由】    違反藥事法
【裁判全文】
臺灣桃園地方法院刑事判決                          八十九年度訴字第八三三號
    公  訴  人  臺灣桃園地方法院檢察署檢察官
    被      告  甲○○
右列被告因違反藥事法案件，經檢察官提起公訴（八十九年度偵字第六九八七號），
本院判決如左：
    主  文
甲○○輸入禁藥，處有期徒刑伍月，緩刑貳年。
    事  實
一、甲○○於民國八十八年八月間前往泰國後，為供自己減肥使用，在泰國曼谷購得
    如附表一所示含有Phentermine成分（按Phentermine成分為安非他命類藥品，業
    經行政院衛生署於六十九年十二月八日以衛署藥字第三０一一二四號公告為禁止
    使用之藥品，屬藥事法第二十二條第一款之禁藥）及如附表二所示未經申請核准
    輸入並發給藥品許可證之分別含有Hydrochlorothiazide、Bisacody1、Diazepam
    等成分（按該等成分之藥品，需經申請中央衛生主管機關查驗登記，經核准發給
    藥品許可證後，始得由藥品許可證所有人及其授權者輸入，如未經申請核准並發
    給藥品許可證而擅自輸入，即屬於藥事法第二十二條第二款前段之禁藥）之作為
    減肥使用之禁藥後，於八十八年八月二十一日，將上開禁藥以塑膠袋包裹後，放
    置於手提行李袋內，自泰國曼谷搭乘泰國航空公司ＴＧ六三六號班機回國而擅自
    輸入如附表一、二所示之禁藥，嗣於是日晚間十一時五十分許，在中正機場入境
    時，在該機場入境旅客行李檢查室第十三號檢查，為財政部臺北關稅局稽查組
    執勤關員檢查行李袋時查獲，並扣得上開禁藥。
二、案經財政部臺北關稅局移送臺灣桃園地方法院檢察署檢察官偵查起訴。
    理  由
一、訊據被告甲○○固坦承未經申報即自泰國輸入上開藥品回國等情不諱，惟辯稱：
    該等藥品係於泰國某醫院門診所購供自己使用，不知要申報云云。經查，被告所
    擅自輸入如附表一、二所示之藥品，經送請行政院衛生署藥物食品檢驗局檢驗結
    果，分別檢出有如附表所示之成分，有該局八十八年十一月四日藥檢壹字第八八
    一五九二六號檢驗成績書影本附卷可憑；其中如附表一所示含有Phentermine 成
    分之藥品，業經行政院衛生署於六十九年十二月八日以衛署藥字第三０一一二四
    號公告為禁止使用之藥品，屬藥事法第二十二條第一款所稱之禁藥；至如附表二
    所示等成分之藥品，需經申請中央衛生主管機關查驗登記，經核准發給藥品許可
    證後，始得由藥品許可證所有人及其授權者輸入，如未經申請核准並發給藥品許
    可證而擅自輸入，即屬於藥事法第二十二條第二款前段之禁藥，有卷附之行政院
    衛生署八十八年十一月十日衛署藥字第八八０七二三０二號函影本一紙在卷可按
    ，被告自承該等藥品係供自己減肥使用（見本院八十九年七月十日審判筆錄），
    顯見其未經申請核准並發給藥品許可證而擅自輸入，被告所輸入之如附表二所示
    之藥品即係屬藥事法第二十二條第二款前段之禁藥。又被告亦不諱言：「臺灣買
    不到這些藥，我曾至藥房及中小型醫院問過沒有這些藥（見本院八十九年七月十
    日審判筆錄）」等語，足認被告明知上開藥品顯係分別經公告禁止使用及須申請
    核准始得輸入，詎其竟未經向主管機關申請核准且於入境通關時又未申報即逕行
    擅自輸入，自難諉以係自泰國醫院所購而得解免罪責。此外，本件復有被告之中
    華民國入境旅客申報單影本一紙以及臺北關稅局扣押貨物、運輸工具收據及搜索
    筆錄影本一紙附卷可稽，被告輸入禁藥之事證明確，犯行至堪認定。
二、核被告所為，係犯藥事法第八十二條第一項之輸入禁藥罪。公訴人雖漏未就被告
    所同時輸入之未經申請中央衛生主管機關核准並發給藥品許可證之如附表二所示
    之禁藥部分起訴，惟被告係基於單一犯意，並以單一行為擅自輸入未經主管機關
    許可輸入之數種禁藥，在法律評價上僅構成單純一罪，此部分與公訴人起訴部分
    ，即屬單純一罪之單一事實關係，為起訴效力所及，本院自應併予審理論究，附
    此敘明。爰審酌被告之素行、犯罪之動機、手段，所生之危害及犯罪後之態度等
    一切情狀，量處如主文所示之刑。末查被告前未曾受有期徒刑以上刑之宣告，有
    臺灣高等法院被告全國前案紀錄表及臺灣桃園地方法院檢察署刑案資料查註紀錄
    表在卷可按，其偶因一時失慮，致罹本罪，經此刑之宣告後，自應知所警惕，而
    無再犯之虞，本院認前開對其所宣告之刑，以暫不執行為適當，爰併宣告緩刑二
    年，以啟自新。如附表一、二所示之禁藥，業經財政部臺北關稅局為沒入之處分
    ，此有財政部臺北關稅局八九丁字第一二三七號處分書一紙在卷可憑，爰不另為
    沒收之諭知。
據上論斷，應依刑事訴訟法第二百九十九條第一項前段，藥事法第八十二條第一項，
刑法第十一條前段、第七十四條第一款，判決如主文。
本案經檢察官何祖舜到庭執行職務。
中      華      民      國    八十九    年      七      月    二十四    日
                                臺灣桃園地方法院刑事第三庭
                                      法  官  曾  家  貽
右正本證明與原本無異。
如不服本判決，應於判決送達後十日內向本院提出上訴狀( 應附繕本 )，上訴於
臺灣高等法院。
                                      書記官  陳      珊
中      華      民      國    八十九    年      七      月    二十五    日
附錄本案論罪科刑法條全文：
藥事法第八十二條第一項：
製造或輸入偽藥或禁藥者，處七年以下有期徒刑，得併科新臺幣十五萬元以下罰金。
附表一：
┌──┬─────────┬───┬─────────┬─────────┐
│編號│  外  觀          │數量  │所含禁藥成分      │  備註            │
├──┼─────────┼───┼─────────┼─────────┤
│一  │藍白錠            │870g  │Phentermine       │ 安非他命類藥品   │
└──┴─────────┴───┴─────────┴─────────┘
附表二：
┌──┬─────────┬───┬───────────────────┐
│編號│  外  觀          │數量  │    所含禁藥成分                      │
├──┼─────────┼───┼───────────────────┤
│一  │淺藍色錠菱形      │20g   │  Hydrochlorothiazide                 │
├──┼─────────┼───┼───────────────────┤
│二  │白色圓形糖衣錠    │300g  │  Bisacody1                           │
├──┼─────────┼───┼───────────────────┤
│三  │藍色圓形膜衣錠    │300g  │  Diazepam                            │
├──┼─────────┼───┼───────────────────┤
│四  │桃紅色圓形糖衣錠  │12g   │  同編號二                            │
├──┼─────────┼───┼───────────────────┤
│五  │淺藍色圓形糖衣錠  │28g   │  同編號三                            │
├──┼─────────┼───┼───────────────────┤
│六  │紫紅色圓形錠      │550g  │  同編號三                            │
└──┴─────────┴───┴───────────────────┘


司法院資訊處製作；財團法人民間司法改革基金會備份。
